最高法院刑事判決　　　　　　　　　　　　　　　　八十七年度台上字第八一三號
　　上　訴　人　甲○○
右上訴人因違反麻醉藥品管理條例案件，不服台灣高等法院中華民國八十六年一月二
十二日第二審判決（八十六年度上訴字第六十四號，起訴案號：台灣板橋地方法院檢
察署八十五年度偵字第五三八二號），提起上訴，本院判決如左：
    主  文
上訴駁回。
    理  由
按刑事訴訟法第三百七十七條規定，上訴於第三審法院，非以判決違背法令為理由，
不得為之。是提起第三審上訴，應以原判決違背法令為理由，係屬法定要件。如果上
訴理由狀並未依據卷內訴訟資料，具體指摘原判決不適用何種法則或如何適用不當，
或所指摘原判決違法情事，顯與法律規定得為第三審上訴理由之違法情形，不相適合
時，均應認其上訴為違背法律上之程式，予以駁回。本件原判決依憑證人楊淑宜於警
訊、偵查中及蕭德煜於第一審法院之證言，暨卷附證物。且說明上訴人甲○○否認犯
罪（原判決附表編號一販賣時間應係民國八十三年七月十日，起訴書附表誤為八十五
年三月十七日，原判決誤為八十三年三月十七日），及證人楊淑宜嗣後翻異前供，分
屬卸責及護上訴人之詞，均不足採信。又說明上訴人聲請傳訊證人陳正嘉，欲證明
陳正嘉曾向伊致歉，謂因其家中有多量安非他命及槍枝，恐調查人員去查，因此事先
與女友即楊淑宜串通推說是上訴人販賣安非他命予楊淑宜，惟陳正嘉所欲證明者與楊
淑宜於第一審法院翻異之詞，不相符合，是陳正嘉縱到庭證明亦難據為有利於上訴人
之認定，而認無傳訊之必要，綦詳。上訴意旨略謂：(一)、證人楊淑宜已於第一審法院
審理時否認曾向上訴人購買安非他命。且證人即另一承辦警員蔡清祥亦於第一審法院
證稱「不太清楚楊淑宜當時是如何在電話中與上訴人談的」。原審遽論處上訴人非法
販賣安非他命罪刑，自有違誤。(二)、證人陳正嘉與上訴人同在警分局拘留室時，曾向
上訴人致歉，其與女友楊淑宜誣陷上訴人販賣安非他命事，上訴人聲請傳訊楊淑宜對
質及陳正嘉作證，原審置之不理，顯有應於審判期日調查之證據未予調查之違背法令
。(三)、原審未於審判期日依法提示扣押之○‧一一公克安非他命，亦有違誤云云。然
查(一)、證人所作先後不同之證言，何者為可採，事實審法院本得參酌其他相關證據為
自由之判斷，苟無違經驗法則，即難指為違法。原審審酌全部卷證資料，認證人楊淑
宜於警訊、偵查中之證言為可採，而認其嗣後之供詞係屬護上訴人之語，不足採信
，核屬審判職權之合法行使，上訴意旨並未具體指明其判斷有違背如何之經驗法則，
不得據為第三審上訴之合法理由。又原判決已據另一承辦警員蕭德煜之證言，認定查
獲當時，上訴人欲出售安非他命予楊淑宜，上訴意旨以上開蔡清祥之證言，資為指摘
，亦非適法之第三審上訴理由。(二)、命證人與上訴人對質與否，審理事實之法院，本
有自由裁酌之權。且證人楊淑宜已於警訊及偵查中陳述明確，原審未命證人楊淑宜與
上訴人對質，並不違法，不得執為適法之第三審上訴理由。再原判決已於理由內說明
上訴人聲請傳訊證人陳正嘉，欲證明陳正嘉曾向伊致歉，謂因其家中有多量安非他命
及槍枝，恐調查人員去查，因此事先與楊淑宜串通推說是上訴人販賣安非他命給楊淑
宜等語，核與楊淑宜於第一審法院所翻異之詞不符，認陳正嘉縱到庭證明亦難據為有
利上訴人之認定，而無傳訊之必要。上訴意旨指摘原審未傳訊陳正嘉，有應於審判期
日調查之證據未予調查之違法云云，核與刑事訴訟法第三百七十九條第十款所規定情
形不合，不得據為第三審上訴之適法理由。(三)、原審已於審判期日將扣押之○‧一一
公克安非他命提示命上訴人辯論，上訴意旨，為此爭執，顯非依據卷內資料執以指摘
，亦非合法之第三審上訴理由。依上所述，其上訴違背法律上之程式，應予駁回。
據上論結，應依刑事訴訟法第三百九十五條前段，判決如主文。
中      華      民      國    八十七    年      三      月      五      日
                              最高法院刑事第五庭
                                  審判長法官  陳  錫  奎
                                        法官  洪  清  江
                                        法官  吳  昆  仁
                                        法官  李  伯  道
                                        法官  張  清  埤
      右正本證明與原本無異
                                              書  記  官
中      華      民      國    八十七    年      三      月     十一     日
